臺灣臺中地方法院刑事判決　　　　　　　　　　　九十一年度易字第二九八號
　　公　訴　人　臺灣臺中地方法院檢察署檢察官
　　被　　　告　甲○○
右列被告因賭博案件，經檢察官提起公訴（九十年度偵字第二二二三五號），本院
判決如左：
    主  文
甲○○意圖營利，聚眾賭博，累犯，處有期徒刑伍月，如易科罰金，以參佰元折算壹
日。扣案之抽頭金新臺幣伍佰元、象棋肆副，均沒收。
    事  實
一、甲○○（國民身分證統一編號曾誤載為Ｚ000000000號）前曾於民國（
    以下同）八十六年間因過失致死案件，經最高法院於八十九年十月二十六日，以
    八十九年度台上字第六四八四號判處有期徒刑七月確定，於九十年七月十八日執
    行完畢，仍不知悔改；復基於營利意圖，自九十年十二月十一日中午十二時許起
    ，聚集眾人並提供其所有位於臺中縣大肚鄉○○村○○路一七三號房屋（並非公
    共場所或公眾得出入之場所）為賭博場所，並以其所有之象棋四副為賭具，供予
    朋友陳成吉、趙志勇、趙鏜樹、吳水清、紀介民、蔡春福、陳復銘、趙德和等八
    人賭博財物（甲○○本身並未參與賭博亦未當莊家），其賭博方式係由參與賭博
    之人輪流當莊家，以象棋為賭具，牌分四家，每家四張牌（二張前二張後），再
    以莊家對賭（俗稱仕九），每次下注最低一百元新臺幣（下同）（無上限），再
    依賭客所下注金額多寡輸贏，甲○○並與賭客約定欲進入者每人須先繳一百元為
    抽頭金，若莊家每把贏超過一千元時，再抽一百元為抽頭金。嗣於同日下午二時
    三十分許，為警在上開處所當場查獲，並扣得象棋四副、抽頭金五百元。
二、案經臺中縣警察局烏日分局報請臺灣臺中地方法院檢察署檢察官偵查起訴。
        理  由
一、訊據被告甲○○除否認有與陳成吉等賭客有抽頭之約定外，對於右揭犯罪事實業
    於警、偵訊及本院審理時供認不諱，核與參與賭博之陳成吉、趙志勇、趙鏜樹、
    吳水清、紀介民、蔡春福、陳復銘、趙德和於警訊時供陳之情節相符，復有員警
    職務報告、現場圖各一紙、現場照片八張附卷及象棋四副、抽頭金五百元扣案可
    證，足見被告之自白與事實相符，至被告雖辯稱：伊雖有收受陳成吉等人所給之
    五百元，但該五百元是他們給伊去買酒及檳榔所用，並未有抽頭之約定云云，惟
    查被告與賭客約定欲進入者每人須先繳一百元為抽頭金，若莊家每把贏超過一千
    元時，再抽一百元為抽頭金之事實，業據被告於警、偵訊中供認不諱，復經證人
    即當場參與賭博之賭客陳成吉、趙鏜樹、吳水清、紀介民、蔡春福、陳復銘等人
    於警訊時證稱屬實，核與被告於警、偵訊中之自白相符，被告事後翻異，空言否
    認前供，顯為事後畏罪卸責之詞，不足採信，本件事證明確，被告犯行堪以認定
    。
二、核被告甲○○所為，係犯刑法第二百六十八條前段之意圖營利提供賭博場所罪及
    同條後段之聚眾賭博罪。被告係基於一個供人賭博之犯意決定，提供賭博場所，
    聚集多數人賭博，其達成同一犯罪之各個舉動，應屬法律概念之一行為，其一行
    為觸犯前述二罪，應依想像競合犯之規定，從一情節較重之意圖營利聚眾賭博罪
    處斷；又被告前曾於八十六年間因過失致死案件，經最高法院於八十九年十月二
    十六日，以八十九年度台上字第六四八四號判處有期徒刑七月確定，於九十年七
    月十八日執行完畢，此有臺灣臺中地方法院檢察署刑案資料查註紀錄表及臺灣高
    等法院被告全國前案紀錄表各一份在卷足憑，其於五年以內再犯本件有期徒刑以
    上之罪，為累犯，應依刑法第四十七條之規定，加重其刑。爰審酌被告為貪圖小
    利而供給賭博場所，敗壞社會風氣，惟念其被告僅提供賭博場所予朋友賭博不到
    半日即被查獲，犯罪所得僅有五百元，犯後能坦承犯行，態度良好，深具悔意，
    及其犯罪之動機、目的、手段等一切情狀，量處如主文所示之刑，並諭知易科罰
    金之折算標準。
三、至扣案之象棋四副，係被告所有且供犯罪所用之物；扣案之抽頭金五百元，係被
    告犯罪所得之物（本件被告甲○○並未在場參與賭博，而其住家又非屬公共場所
    或公眾得出入之場所），均據被告供明在卷，並據賭客陳成吉等人於警訊時供述
    無誤，爰依刑法第三十八條第一項第二、三款規定，宣告沒收之。至另扣得賭資
    十萬三千五百元，被告否認為其所有，而賭客陳成吉等人分別於警訊時供稱扣案
    賭資係屬各人所有之賭資，且該賭資業已由臺中縣警察局烏日分局依社會秩序維
    護法裁處沒入，是該扣案賭金十萬三千五百元並非被告所有，且非屬被告因本件
    犯罪所得之財物，而本件被告提供之賭博場所亦非屬公共場所或公眾得出入之場
    所，故不於本案為沒收之諭知，併此敘明。
據上論斷，應依刑事訴訟法第二百九十九條第一項前段，刑法第二百六十八條第五
十五條、第四十七條、第四十一條第一項前段、第三十八條第一項第二、三款，罰金
罰鍰提高標準條例第一條前段、第二條，判決如主文。
中      華      民      國    九十一    年      四      月     十五     日
                                      臺灣臺中地方法院刑事第六庭
                                        審判長法  官  梁  堯  銘
                                              法  官  許  旭  聖
                                              法  官  洪  堯  讚
右正本證明與原本無異。
如不服本判決，應於判決送達後十日內向本院提出上訴狀，上訴於臺灣高等法院臺中
分院( 須附繕本 )。
                                              書記官
中      華      民      國    九十一    年      四      月     十六     日
附錄論罪科刑法條
刑法第二百六十八條
意圖營利，供給賭博場所或聚眾賭博者，處三年以下有期徒刑，得併科三千元以下罰
金。
